JACQUELINE LOZANO





PORTFOLIO QR LINKED

Estudiante de Ciencias Antropológicas en la Universidad de Buenos Aires, con formación reciente en Análisis de Datos. Capacitación y especialización continua en herramientas de *data* como Power BI, Tableau, MySQL y Python. Responsable, autodidacta y con habilidades en atención al cliente y gestión comercial.

EXPERIENCIA

ENCARGADA

Aconquija | Florencio Varela, BA

2022 — PRESENTE

Encargada en un almacén minorista con responsabilidades diversas. Relevamiento de inventario y depósito, reposición de productos con control de costos y rendimientos. Manejo de redes sociales y marketing digital. Atención al público.

ASESORA COMERCIAL

Taskphone Argentina | C.A.B.A.

2016 — 2020

Responsable de ventas de seguros de bienes materiales y personales. Atención y soporte a clientes bancarios.

RECEPCIONISTA

La Quintana | Quilmes, BA

2012 - 2015

Gestión de recepción y atención a clientes.

EDUCACIÓN

CIENCIAS ANTROPOLÓGICAS

Facultad de Filosofía y Letras de la Universidad de Buenos Aires

2021 — PRESENTE

DIPLOMATURA EN GESTIÓN Y ANÁLISIS DE DATOS

Facultad de Ciencias Económicas de la Universidad de Buenos Aires 2024

- Análisis, limpieza y visualización de bases de datos
- Herramientas: Power BI, SQL y Phyton
- Nota: 9

CONTACTO

- Contacto: (+54) 9 11 2406 3628
- Gmail: jacquelinelozano2014@gmail.com
- Outlook: jacquelinelozano2014@outlook.com.ar
- LinkedIn: www.linkedin.com/in/jacqueline-n-lozano
- Portfolio: https://jacqueline-n-lozano.github.io/portfolio/